---
title: ""
params:
  param: tmin
  annoI: 1961
  annoF: 2020
  climatolI: 1961
  climatolF: 1990
output: html_document
---

```{r,include=FALSE,message=FALSE,echo=FALSE,error=FALSE}
library("dplyr")
library("tidyr")
library("readr")
library("sf")
library("RPostgreSQL")
library("postGIStools")
library("magrittr")
library("stringr")
library("gstat")
library("ggplot2")
library("ggrepel")
library("rgdal")
library("fields")
library("gtools")
library("purrr")
library("scico")
library("knitr")
library("gghighlight")
library("regioniItalia")

knitr::opts_chunk$set(include = FALSE,echo=FALSE,warning = FALSE,message = FALSE,fig.width = 8,fig.asp=0.8)
thematic::thematic_rmd()

PARAM<-params$param
annoI<-params$annoI
annoF<-params$annoF

climatolI<-1961
climatolF<-1990

ANNI<-annoI:annoF

nomeA<-list.files(pattern=sprintf("Tmin.+\\.csv$",PARAM))
stopifnot(length(nomeA)==1)

#lettura dati anomalie mensili
read_delim(nomeA,delim=";",col_names = TRUE) %>% mutate(metodo="acmant")->dati
```

## Anomalie mensili `r params$param`, serie puntuali, anno `r params$annoF`   

Periodo climatologico di riferimento: `r params$climatolI` - `r params$climatolF`   

---

Osservazioni:

- [Mese di Giugno](https://www.iconaclima.it/italia/clima/clima-giugno-anomalo-dati/)  

- La stazione aosta_105 da quest'anno ha il codice aosta_57

- La stazione sicilia_56 presenta anomalie di temperatura minima sospette, eliminare 

---

### Numero di stazioni per rete

```{r,include=TRUE,fig.height=4}
names(dati)->nomi
str_extract(nomi,"^[[:alpha:]]+_")->nomiRete
tibble(rete=nomiRete[!is.na(nomiRete)]->nomiRete) %>%
  mutate(rete=str_remove(rete,"_"))->nomi

ggplot(data=nomi)+
  geom_bar(aes(x=rete,fill=rete),stat="count")+
  stat_count(geom="text",aes(x=rete,label=..count..),position = position_nudge(y=5))+
  theme_bw()+
  ylab("Numero stazioni")+
  xlab("")+
  scale_fill_discrete(guide=FALSE)+
  scale_y_continuous(limits=c(0,80))+
  theme(axis.text.x.bottom = element_text(angle = 90,size=12))
```


### Sintesi anomalie per stazione

```{r,include=TRUE}
skimr::skim_with(numeric=list(hist=NULL))
skimr::skim(dati %>% dplyr::select(-yy,-mm))
```


```{r}
dbConnect(PostgreSQL(),user="guido",host="localhost",port=5432,dbname="scia",password="guidofioravanti")->db
get_postgis_query(db, "SELECT siteid,cod_rete_guido,geom FROM anagrafica.stazioni",geom_name = "geom")->anaQuery
dbGetQuery(db, "SELECT cod_rete,nome_rete FROM tbl_lookup.rete_guido_lp;")->reteQuery
dbDisconnect(db)

#trasformo anaQuery in data.frame
as.data.frame(anaQuery)->anaQuery

left_join(anaQuery,reteQuery,by=c("cod_rete_guido"="cod_rete")) %>% mutate(codice=paste0(nome_rete,"_",siteid))->anagraficaAnomalie

dati %>%
  dplyr::select(-metodo)%>%gather(key=codice,value=temp,-yy,-mm)->gdati
```


```{r}
left_join(gdati,anagraficaAnomalie,by=c("codice"="codice")) %>% filter(!is.na(temp))->gdati2
st_as_sf(gdati2,coords=c("coords.x1","coords.x2"),crs=4326)->sfDati

#gdati2
gdati2[!duplicated(gdati2$codice),]->unici

#aggregato annuale
gdati2 %>%
  group_by(yy,codice)%>%
  summarise(media=mean(temp,na.rm=TRUE))%>%
  ungroup()->media

left_join(media,unici %>% dplyr::select(codice,coords.x1,coords.x2,nome_rete))->media

st_as_sf(media,coords=c("coords.x1","coords.x2"),crs=4326)->sfMedia
```

#

```{r}
skimr::skim(media$media)
```

### Andamento anomalie mensili 2010 - `r params$annoF`

```{r, include=TRUE,fig.height=14,fig.width=16}
ggplot(data=media %>% filter(yy>=2010) %>% mutate(yy=factor(yy,levels=2010:annoF,ordered=TRUE)))+
  geom_boxplot(aes(x=nome_rete,y=media))+
  facet_wrap(~yy,ncol=5)+
  theme_bw()+
  theme(axis.text.x.bottom = element_text(angle=90,size=12))
```

### Andamento anomalie mensili per rete, anno `r annoF`

```{r,include=TRUE,fig.height=10,fig.width=12}
ggplot(data=gdati %>% filter(yy==annoF) %>% mutate(mm2=factor(month.name[as.integer(mm)],levels=month.name,ordered = TRUE)) %>% separate(codice,into=c("rete","SiteID"),sep="_"))+
  geom_boxplot(aes(x=rete,y=temp))+
  facet_wrap(~mm2)+
  theme_bw()+
  theme(axis.text.x = element_text(angle=90,size=12))
```

<br><br><br>


### Mappe anomalie mensili anno `r annoF`

```{r,include=TRUE,fig.width=8,fig.height=16}
sfDati %>% 
  filter(yy==annoF) %>% 
  mutate(mm2=factor(month.name[as.integer(mm)],levels=month.name,ordered = TRUE))->subDati  

ggplot()+
  geom_sf(data=italia,fill="lightgray")+
  geom_sf(data=subDati,aes(fill=temp,size=temp),pch=21)+
  scale_fill_scico(palette="vik")+
  scale_size(range=c(1,4))+
  facet_wrap(~mm2,ncol = 4)+
  theme_void()
```  
  
<br><br><br>

### Andamento anomalie mensili per rete, anno `r annoF`

In evidenza le serie con valori massimi superiore a 4 gradi e valori minimi inferiori a -3.5 gradi.

```{r,include=TRUE,fig.width=12,fig.height=15}
ggplot(data=subDati %>% filter(yy==annoF) %>% mutate(mm2=factor(month.name[as.integer(mm)],levels=month.name,ordered = TRUE)))+
  geom_line(aes(x=mm2,y=temp,group=codice,color=codice))+
  gghighlight(max(temp) >4 | min(temp)< -3.5,calculate_per_facet = TRUE,use_direct_label = TRUE)+
  facet_wrap(~nome_rete)+
  theme_bw()+
  theme(axis.text.x = element_text(angle=90,size=12))
```  

